臺灣彰化地方法院刑事判決　　　　　　　 95年度易字第774號
公　訴　人　臺灣彰化地方法院檢察署檢察官
被　　　告　甲○○
上列被告因妨害自由案件，經檢察官提起公訴（九十五年度偵緝
字第三五八號），本院認有刑事訴訟法第二百七十三條之一第一
項之情形，裁定改由受命法官獨任進行簡式審判程序，判決如下
：
    主  文
甲○○以加害生命之事，恐嚇他人，致生危害於安全，處拘役肆
拾日，如易科罰金，以銀元參佰元折算壹日。
    犯罪事實
一、甲○○與乙○○為舊識，2人共同於民國94年9月8日，前往
    彰化縣彰化巿中興路「米提卡拉OK店」與他人協商糾紛時，
    甲○○遭他人槍傷，甲○○認乙○○應為其受傷之事負責，
    遂於94年9月23日20時5分許，偕同另2位不詳姓名之友人無
    故侵入乙○○父親許聖良位於彰化縣花壇鄉○○街113號之
    住處（侵入住宅部分，未據告訴），欲尋乙○○要求賠償，
    然因乙○○外出而僅與乙○○之姊丙○○照面，惟甲○○為
    取得賠償，在向丙○○表明其為「金隆」（台語發音），乙○○開槍將其打傷，要求乙○○當晚出面處理後，即以「如
    果乙○○若不出面處理，今晚就要你們全死光光」等語，恐
    嚇丙○○，致生危害於丙○○之安全。
二、案經彰化縣警察局彰化分局報告臺灣彰化地方法院檢察署檢
    察官偵查起訴。
    理  由
一、按除被告所犯為死刑、無期徒刑、最輕本刑為三年以上有期
    徒刑之罪或高等法院管轄第一審案件者外，於刑事訴訟法第
    二百七十三條第一項程序進行中，被告先就被訴事實為有罪
    之陳述時，審判長得告知被告簡式審判程序之旨，並聽取當
    事人、代理人、辯護人及輔佐人之意見後，裁定進行簡式審
    判程序；除簡式審判程序及簡易程序案件外，第一審應行合
    議審判，刑事訴訟法第二百七十三條之一第一項、第二百八
    十四條之一分別定有明文。本件被告所犯係死刑、無期徒刑
    、最輕本刑為三年以上有期徒刑或高等法院管轄第一審案件
    以外之罪，並於本院行準備程序時就被訴事實為有罪之陳述
    ，本院合議庭依前揭規定，經評議結果，裁定改由受命法官
    獨任行簡式審判程序，先予敘明。
二、上揭犯罪事實，業據被告甲○○於審理中，坦承不諱，核與
    證人丙○○證於警訊、偵查中述屬實。被告之自白應與事實
    相符，被告之犯行，足以認定。
三、查被告行為後，刑法及刑法施行法業於94年2 月2 日經總統
    以華總一義字第09400014901 號令修正公布，並於95年7 月
    1 日施行（下稱新刑法，修正前刑法下稱舊刑法），參酌最
    高法院95年5 月23日刑事庭第8 次會議有關新舊法適用原則
    之決議，新刑法第2 條第1 項之規定，係規範行為後法律變
    更所生新舊法律比較適用之準據法，於新刑法施行後，應適
    用新刑法第2 條第1 項之規定，為「從舊從輕」之比較。又
    基於罪刑法定原則及法律不溯及既往原則，行為之處罰，以
    行為時之法律有明文規定者為限，必行為時與行為後之法律
    均有處罰之規定，始有新刑法第2 條第1 項之適用。另於比
    較時應就罪刑有關之共犯、未遂犯、想像競合犯、牽連犯、
    連續犯、結合犯，以及累犯加重、自首減輕暨其他法定加減
    原因（如身分加減）與加減比例等一切情形，本於統一性及
    整體性原則，綜其全部罪刑之結果而為比較。且從刑附屬於
    主刑，除法律有特別規定者外，依主刑所適用之法律。本案
    涉及法律變更之部分，經依如附表所示比較新舊刑法之理由
    及結果，以舊刑法有利於被告，依新刑法第2 條第1 項前段
    規定，自應適用最有利於被告之舊刑法，先予敘明。
四、核被告無金隆所為，係犯刑法第305條之恐嚇罪。爰審酌被
    告對被害人身心造成極大壓力與恐懼，所為實不足取，惟被
    害人於偵查中已表示原諒被告，又被告除出言恐嚇外尚未對
    告訴人或其家人身體、生命造成實質傷害等一切情狀，量處
    如主文所示之刑，並依修正前刑法第41條第1項前段諭知易
    科罰金之折算標準，以示懲儆。
據上論斷，應依刑事訴訟法第273條之1第1項、第299條第1項前
段，刑法第2條第1項前段、第305條、修正前第41條第1項前段，
罰金罰鍰提高標準條例第1條前段、修正刪除前第2條，判決如主
文。
本案經檢察官吳宗達到庭執行職務。
中　　華　　民　　國　　96　　年　　1 　 月　　24 　　日
                  刑事第五庭         法  官    吳俊螢
以上正本證明與原本無異。
如不服本判決，應於判決送達後十日內向本院提出上訴狀 (須附
繕本 )。
告訴人或被害人對於判決如有不服具備理由請求檢察官上訴者，
其上訴期間之計算係以檢察官收受判決正本之日期為準。
中　　華　　民　　國　　96　　年　　1　　月　　24　　日
                                     書記官    林怡吟
□□μ?￥□°□|Dak2?305±?
?]?￡□~|M?`|w￥t?o?^
￥H￥[?`￥□?R?B ‥-?□?B|? ￥??B|W?A?B °]2￡□§‥??A?
￡□~￥L□H-P￥□|M?`?□|w￥ta□
?A3B 2 |~￥H□U|3′□?{|D?B??§D?? 3 |□□?￥H□U?@a÷?C
附錄本案論罪科刑法條全文：中華民國刑法第305條（恐嚇危害
安全罪）以加害生命、身體、自由、名譽、財產之事，恐嚇他人
致生危害於安全者，處2年以下有期徒刑、拘役或3百元以下罰金
。【附表】：
┌──────┬─────────────┬─────────────┬───────┬────┐
│  相關變更  │行為時法（下稱舊法）之法條│裁判時法（下稱新法）之法條│比  較  理  由│備    註│
│            │及內容                    │及內容                    │              │        │
├──────┼─────────────┼─────────────┼───────┼────┤
│罰金刑貨幣單│【罰金罰鍰提高標準條例第1 │【刑法施行法第1 之1 條第1 │              │        │
│位之變更    │條前段、第5 條】          │項、第2 項】              │              │        │
│            │                          │                          │              │        │
│            │依法律應處罰金、罰鍰者，就│中華民國94年1 月7 日法修正│刑法之貨幣單位│經按現行│
│            │其原定數額得提高為2 倍至10│施行後，刑法分則編所定罰金│由「元（指銀元│法規所定│
│            │倍（刑法乃係定明10倍）。第│之貨幣單位為新臺幣。94年1 │）」變更為「新│貨幣單位│
│            │1 條所定得提高倍數之規定，│月7 日刑法修正時，刑法分則│臺幣」，且刑法│折算新臺│
│            │於本條例修正後制定之法律，│編未修正之條文定有罰金者，│分則之罰金數額│幣條例第│
│            │不適用之；本條例修正前公布│自94年1 月7 日刑法修正施行│，亦視該分則先│2 條之規│
│            │之法律，於本條例修正後修正│後，就其所定數額提高為30倍│前曾修正與否，│定折算後│
│            │其罰金罰鍰數額或法律經全部│。但72年6 月26日至94年1 月│而分別提高3 或│等值，是│
│            │修正而其罰金罰鍰數額未予變│7 日新增或修正之條文，就其│30倍。        │以新法並│
│            │更者，亦同。              │所定數額提高為3 倍。      │              │未較有利│
│            │                          │                          │              │。      │
├──────┼─────────────┼─────────────┼───────┼────┤
│罰金刑下限變│【修正前刑法第33條第5 款】│【刑法第33條第5 款】      │              │        │
│更          │                          │                          │              │        │
│            │罰金：（銀元）1 元以上。  │罰金：新臺幣1,000 元以上，│罰金刑之下限，│舊法有利│
│            │                          │以百元計算。              │由銀元10元（亦│        │
│            │                          │                          │經提高）即新臺│        │
│            │                          │                          │幣30元，提高為│        │
│            │                          │                          │新臺幣1,000 元│        │
│            │                          │                          │。            │        │
├──────┼─────────────┼─────────────┼───────┼────┤
│易科罰金折算│【修正前刑法第41條第1 項前│【刑法第41條第1 項前段】  │              │        │
│標準變更    │段、修正前罰金罰鍰提高標準│                          │              │        │
│            │條例第2 條】              │                          │              │        │
│            │                          │                          │              │        │
│            │犯最重本刑為5 年以下有期徒│犯最重本刑為5 年以下有期徒│易科罰金折算標│舊法有利│
│            │刑以下之刑之罪，而受6 個月│刑以下之刑之罪，而受6 個月│準由銀元300 元│        │
│            │以下有期徒刑或拘役之宣告…│以下有期徒刑或拘役之宣告者│即新臺幣900 元│        │
│            │得以（銀元）1 元以上（銀元│，得以新臺幣1,000 元、2,00│，提高為以新臺│        │
│            │）3 元以下折算1 日，易科罰│0 元或3,000 元折算1 日，易│幣1,000 元、2,│        │
│            │金。依刑法第41條易科罰金…│科罰金。                  │000 元或3,000 │        │
│            │就其原定數額提高為100 倍折│                          │元折算1日。   │        │
│            │算1 日；法律所定罰金數額未│                          │              │        │
│            │依本條例提高倍數，或其處罰│                          │              │        │
│            │法條無罰金刑之規定者，亦同│                          │              │        │
│            │。                        │                          │              │        │
╞═══╤══╪═════════════╧═════════════╧═══════╪════╡
│      │舊法│法定刑度：2 年以下有期徒刑、拘役或300 元以下罰金。經處以有期徒刑，其易│舊法最低│
│      │    │科罰金之標準為銀元300 元即新臺幣900 元折算1 日。                      │度刑及易│
│整體比│    │                                                                      │科罰金之│
│較結果├──┼───────────────────────────────────┤標準均較│
│      │新法│法定刑度：2 年以下有期徒刑、拘役或300 元以下罰金。經處以有期徒刑，其易│低，較為│
│      │    │科罰金之標準，縱按最低額，亦須以新臺幣1,000 元折算1 日。              │有利被告│
│      │    │                                                                      │。      │
╘═══╧══╧═══════════════════════════════════╧════╛
